臺灣新竹地方法院刑事判決
109年度易字第899號
公  訴  人  臺灣新竹地方檢察署檢察官
被      告  曾國明



            徐柳珍


上列被告等因竊盜案件，經檢察官提起公訴（109年度偵字第108
82號），被告等於本院準備程序時為有罪之陳述，經本院裁定適
用簡式審判程序，判決如下：
    主  文
曾國明共同犯攜帶兇器竊盜罪，累犯，處有期徒刑參月，如易科
罰金，以新臺幣壹仟元折算壹日。
徐柳珍共同犯攜帶兇器竊盜罪，處有期徒刑參月，如易科罰金，
以新臺幣壹仟元折算壹日。
由曾國明代保管之樹木壹棵，沒收之，如全部或一部不能沒收或
不宜執行沒收時，追徵其價額。
    事實及理由
一、曾國明前因公共危險案件，經本院以104年度審交簡字第651
    號判決判處有期徒刑2月確定，於民國105年3月10日易科罰
    金執行完畢。曾國明與徐柳珍，共同意圖為自己不法之所有
    ，基於竊盜之犯意聯絡，於109 年6 月9 日上午10時許，由
    曾國明駕駛其所有之車牌號碼0000-00 號自用小客車，搭載
    徐柳珍，至新竹縣關西鎮四寮溪生態步道區之國有未登記土
    地（新竹縣政府管理），持客觀上得為兇器之鋸子及鏟子，
    竊取國有之「羊奶頭」樹木1 棵。嗣經在場民眾拍照，向新
    竹縣政府陳情，新竹縣政府農業處向警方舉發後，警方循線
    查獲曾國明、徐柳珍，並在曾國明居所發現上開樹木（交由
    曾國明保管中），始查悉上情。案經新竹縣政府警察局新埔
    分局報告臺灣新竹地方檢察署檢察官偵查起訴。
二、本案證據，均引用附件檢察官起訴書之記載。另補充被告曾
    國明，徐柳珍於本院準備程序、簡式審判程序時之認罪陳述
    ，及新竹縣政府農業處承辦人傅士修之意見（見本院卷第37
    頁）。　　
三、論罪科刑：
  ㈠按刑法第321條第1項第3款之攜帶兇器竊盜罪，係以行為人攜
    帶兇器竊盜為其加重條件，此所謂兇器，其種類並無限制，
    凡客觀上足對人之生命、身體安全構成威脅，具有危險性之
    兇器均屬之，且祇須行竊時攜帶此種具有危險性之兇器為已
    足，並不以攜帶之初有行兇之意圖為必要。經查，被告2人
    於行竊時使用之鋸子及鏟子，既然能將系爭樹木自岩石土壤
    中挖出（見偵卷第20頁），顯係質地堅硬而具有相當之危險
    性，客觀上足以對人之生命、身體、安全構成威脅，核屬兇
    器無訛。
  ㈡是核被告2人所為，均係犯刑法第321條第1項第3款之攜帶兇
    器竊盜罪。被告2人就本案犯行有犯意聯絡及行為分擔，應
    論以共同正犯。
  ㈢曾國明前因酒駕之公共危險案件，經本院104年度審交簡字第
    651號簡易判決判處有期徒刑2月確定，於105年3月10日易科
    罰金執行完畢，有臺灣高等法院被告前案紀錄表附卷可據（
    見本院卷第58頁）。其受徒刑之執行完畢，5年以內故意再
    犯本案有期徒刑以上之罪，為累犯。惟參酌司法院大法官釋
    字第775號解釋意旨，本院認被告曾國明本案所犯之罪與前
    案罪質迥異，且前案被告曾國明也未入監矯正，復本案已距
    其前案執畢後逾4年，尚難認其刑罰反應力薄弱，故認被告
    曾國明本案所為雖為累犯，但應無刑法第47條第1項加重其
    最低本刑規定之適用。　
  ㈣按犯罪之情狀顯可憫恕，認科以最低度刑仍嫌過重者，得酌
    量減輕其刑，刑法第59條定有明文。蓋刑事審判旨在實現刑
    罰權之分配的正義，故法院對有罪被告之科刑，應符合罪刑
    相當之原則，使輕重得宜，罰當其罪，以契合社會之法律感
    情，此所以刑法第57條明定科刑時應審酌一切情狀，尤應注
    意該條所列10款事項以為科刑輕重之標準，並於同法第59條
    賦予法院以裁量權，如認犯罪之情狀可憫恕，認科以最低度
    刑仍嫌過重者，得酌量減輕其刑，俾使法院就個案之量刑，
    能為適當之斟酌。而刑法第59條之所謂犯罪之情狀，應審酌
    其犯罪有無可憫恕之事由，即有無特殊之原因與環境，在客
    觀上足以引起一般同情，暨宣告法定低度刑，是否猶嫌過重
    等因素，以為判斷。經查，本件被告2人所為攜帶兇器竊盜
    犯行，損及他人財產權，固應非難；惟被告2人始終坦承上
    開犯行，且其所竊得之物，價值非高，犯罪所生危害尚低，
    而攜帶兇器竊盜罪之最輕法定本刑為有期徒刑6月，本件就
    被告2人客觀之犯行與主觀之惡性加以考量，應屬法重而情
    輕，有堪資憫恕之處，在客觀上當足以引起一般人之同情，
    爰均依刑法第59條規定酌減其刑。
  ㈤爰以行為人之責任為基礎，審酌被告2人欠缺尊重他人財產法
    益之觀念，造成他人財產損失，危害社會治安，法治觀念偏
    差，所為實不足取；惟念其等均坦承犯行之犯後態度，且所
    竊取之物價值非高，犯罪所生危害尚低，並考量其等犯罪之
    手段，暨被告曾國明自述其國中畢業，已婚，子女成年，案
    發至今跟女兒孫子及太太同住，沒有工作，經濟狀況不好，
    被告徐柳珍自述其小學肄業，未婚，沒有子女，獨居，案發
    時至今都沒有工作，經濟狀況很不好之教育程度、家庭、經
    濟狀況（見本院卷第55頁）等一切情狀，分別量處如主文所
    示之刑，並均諭知易科罰金之折算標準。
　㈥被告2人所竊之樹木1棵由被告曾國明保管中，有代保管單1紙
    （見偵卷第36頁），為被告2人犯罪所得之物，應依刑法第3
    8條之1第1項宣告沒收，並依第3項規定，如全部或一部不能
    沒收或不宜執行沒收時，追徵其價額。至於被告2人持以行
    竊所用之鋸子、鏟子，並未扣案，且無證據證明仍屬存在（
    見本院卷第54頁），欠缺刑法上之重要性，爰不予宣告沒收
    。　　
據上論斷，應依刑事訴訟法第273條之1第1項、第299條第1項前
段、第310條之2、第454條第2項，刑法第28條、第321條第1項第
3款、第47條第1項、第59條、第41條第1項前段、第38條之1第1
項、第3項，刑法施行法第1條之1第1項，判決如主文。
本案經檢察官洪期榮提起公訴，檢察官黃嘉慧到庭執行職務。
中　　華　　民　　國　　110 　年　　3 　　月　　25　　日
                  刑事第五庭    法　官 黃美盈
如不服本判決應於收受本判決後20日內向本院提出上訴書狀，上
訴書狀應敘述具體理由。上訴書狀未敘述上訴理由者，應於上訴
期間屆滿後20日內補提理由書狀於本院(均須按他造當事人之人
數附繕本 )「切勿逕送上級法院」。 
附錄本件論罪法條： 
刑法第321條第1項第3款
犯前條第1項、第2項之罪而有下列情形之一者，處6月以上5年以
下有期徒刑，得併科50萬元以下罰金：
三、攜帶兇器而犯之。

附件：
　　
臺灣新竹地方檢察署檢察官起訴書
                                    109年度偵字第10882號
    被      告  曾國明  男  59歲（民國00年0月00日生）
                        住新竹縣○○鎮○○里○○00號
                        居桃園市○○區○○路○○段000號2
                          樓
                        國民身分證統一編號：Z000000000號
                徐柳珍  男  66歲（民國00年0月00日生）
                        住○○市○○區○○路000號
                        國民身分證統一編號：Z000000000號
上列被告等因竊盜案件，業經偵查終結，認應提起公訴，茲將犯
罪事實及證據並所犯法條分敘如下：
        犯罪事實
一、曾國明前因公共危險案件，經臺灣新竹地方法院以104年度
    審交簡字第651號判決判處有期徒刑2月確定，於民國105年3
    月10日易科罰金執行完畢。詎仍不知悔改，夥同徐柳珍，共
    同意圖為自己不法之所有，基於竊盜之犯意聯絡，於109年6
    月9日上午10時許，由曾國明駕駛其所有之車牌號碼0000-00
    號自用小客車，搭載徐柳珍，至新竹縣關西鎮四寮溪生態步
    道區之國有未登記土地，持客觀上得為兇器之鋸子及鏟子，
    竊取國有之「羊奶頭」樹木1棵。嗣經在場民眾拍照，向新
    竹縣政府陳情，新竹縣政府農業處向警方舉發後，警方循線
    查獲曾國明、徐柳珍，並在曾國明居所發現上開樹木（現在
    曾國明保管中），始查悉上情。
二、案經新竹縣政府警察局新埔分局報告偵辦。
        證據並所犯法條
一、上揭犯罪事實，業據被告曾國明、徐柳珍於警詢時及偵查中
    坦承不諱，並有上開自用小客車車籍資料、新竹縣政府農業
    處府農森字第1094013637號函文及所附1999陳情郵件各1份
    、現場照片3張、上開樹木照片4張附卷可稽，足認被告前述
    自白核與事實相符，被告犯嫌堪予認定。
二、核被告曾國明、徐柳珍所為，均係犯刑法第321條第1項第3
    款之攜帶兇器加重竊盜罪嫌。被告2人有犯意之聯絡及行為
    之分擔，請依共同正犯之規定論處。被告曾國明前有如犯罪
    事實欄所載之論罪科刑及執行情形，有本署刑案資料查註紀
    錄表在卷供憑，其於有期徒刑執行完畢5年內，故意再犯本
    件有期徒刑以上之罪，為累犯，請參照司法院大法官會議釋
    字第775號解釋意旨，審酌是否依刑法第47條第1項規定加重
    其刑。上開樹木為被告曾國明本案犯罪所得，請依法沒收之
    。
三、依刑事訴訟法第251條第1項提起公訴。
    此  致
臺灣新竹地方法院
中    華    民    國   109    年     10  月     21   日
　　　　　　　　　　　　　　　檢　察　官   洪期榮
本件證明與原本無異
中　　華　　民　　國　 109　　年　　10　　月　　29　　日
　　　　　　　　　　　　　　　書　記　官   嚴瑜道


所犯法條
中華民國刑法第321條第1項
犯前條第 1 項、第 2 項之罪而有下列情形之一者，處 6 月以
上 5 年以下有期徒刑，得併科 50 萬元以下罰金：
一、侵入住宅或有人居住之建築物、船艦或隱匿其內而犯之。
二、毀越門窗、牆垣或其他安全設備而犯之。
三、攜帶兇器而犯之。
四、結夥三人以上而犯之。
五、乘火災、水災或其他災害之際而犯之。
六、在車站、港埠、航空站或其他供水、陸、空公眾運輸之舟、
    車、航空機內而犯之。
前項之未遂犯罰之。